臺灣高等法院民事裁定　　　　　　　　　 96年度抗字第915號
抗　告　人　利達數位影音科技股份有限公司
法定代理人　乙○○
抗告人因與國事好傳播事業股份有限公司等間假扣押事件，對於
中華民國96年5月29日臺灣臺北地方法院96年度裁全字第7035號
裁定提起抗告，本院裁定如下：
    主  文
原裁定廢棄。
抗告人以新台幣肆拾伍萬元供擔保後，得對於相對人之財產在新
台幣壹佰參拾玖萬陸仟柒佰伍拾元之範圍內予以假扣押。
聲請及抗告費用由相對人國事好傳播事業股份有限公司、甲○○
連帶負擔。
    理  由
一、按債權人就金錢請求或得易為金錢請求之請求，欲保全強制
    執行者，得聲請假扣押；假扣押非有日後不能強制執行或甚
    難執行之虞者，不得為之；請求及假扣押之原因應釋明之；
    前項釋明如有不足，而債權人陳明願供擔保或法院認為適當
    者，法院得定相當之擔保，命供擔保後為假扣押，民事訴訟
    法第522條第1項、第523條第1項、第526條第1項、第2項分
    別定有明文。又釋明事實上之主張者，得用可使法院信其主
    張為真實之一切證據。但依證據之性質不能即時調查者，不
    在此限，民事訴訟法第284條亦定有明文。是假扣押制度係
    為保全強制執行而設，故凡假扣押之聲請，必須有將來不能
    執行或執行困難之虞，始得為之。所謂不能強制執行，如債
    務人浪費財產，增加負擔，或就其財產為不利益之處分，將
    成為無資力之情形等是；所謂恐難執行，如債務人將移住遠
    方或逃匿是也，最高法院19年抗字第232號判例意旨參照。
二、本件抗告人於原法院聲請及本院抗告意旨略以：相對人國事
    好傳播事業股份有限公司（下稱國事好傳播公司）自民國94
    年6月份起，陸續委託伊製作IKEA傢俱廣告，廣告費用合計
    新台幣（下同）1,416,750元遲未付款，幾經協商，國事好
    傳播公司遂與伊簽立「確認書」，協議由國事好傳播公司分
    18期按月支付如該確認書中還款計畫表所示之金額，並以相
    對人甲○○為連帶保證人。惟相對人於支付2萬元後，即未
    再給付任何款項，尚欠伊1,396,750元迄未付款，且相對人
    業經銀行列為拒絕往來戶，顯有隱匿處分其財產之嫌。況經
    伊於網路上搜尋結果所示，上海有間「上海國事好廣告有限
    公司」，與甲○○所設立之「南岸藝術中心」均同設址於「
    上海南蘇州路1247號」，足認相對人已將其廣告事業移往大
    陸地區，將其所有財產搬遷隱匿、移往遠方，恐日後有不能
    執行或甚難執行之虞，伊為保全債權，爰聲請准為假扣押，
    並願供擔保以代釋明之不足等情，業據提出確認書、支票及
    退票理由單、專案請款單、統一發票及網路資料等影本為證
    ，核屬相符。揆諸首揭說明，抗告人既已釋明其債權請求及
    假扣押之原因，而使本院信其主張大致為正當，縱其釋明仍
    有不足，惟其既陳明願供擔保，以補釋明之不足，本院自得
    酌定相當之擔保，准其供擔保後為假扣押。
三、從而，抗告人聲請本件假扣押，核無不合，應予准許。原法
    院以抗告人就假扣押之原因，未完全盡釋明之責，而駁回其
    聲請，尚有未洽。抗告意旨指摘原裁定不當，求予廢棄，為
    有理由，應由本院將原裁定廢棄，自為裁定如主文第二項所
    示。
中　　華　　民　　國　　96　　年　　6 　　月　　26　　日
                  民事第十六庭
                        審判長 法　官 沈方維
　　　　　　　　　　　　　　   法　官 呂淑玲
　　　　　　　　　　　　　　   法　官 王淇梓
正本係照原本作成。
不得抗告。
中　　華　　民　　國　　96　　年　　6 　　月　　26　　日
　　　　　　　　　　　　　　　 書記官 吳碧玲
